臺灣高等法院高雄分院刑事裁定　　　　　96年度交抗字第40號
抗告人即
異議人（
受處分人） 　甲○○
上列抗告人因違反道路交通管理處罰條例聲明異議案件，不服臺
灣高雄地方法院中華民國96年1 月31日裁定（95年度交聲字第92
6 號），提起抗告，本院裁定如下：
    主  文
抗告駁回。
    理  由
一、本件高雄市政府中華民國95年11月15日高市府交裁字第裁32
    -B00000000號裁決意旨略以: 異議人即受處分人於民國95年
    11月11日在高雄市左營火車站附近之翠華路道路修理地段之
    路邊停車，依道路交通管理處罰條例第56條第1 項第2 款規
    定裁處罰鍰新臺幣（下同）900 元。
二、本件異議意旨略以：道路施工路段應設置施工標誌，用以告
    示前方道路施工，車輛應減速慢行或改道行駛，為道路交通
    標誌標線號誌設置規則第22條第4 款、第142 條第1 項所明
    定，異議人停車地點並未設置施工路段警告標誌，人民無由
    確知該路段是否為施工路段，本件應由處分機關證明該處為
    「道路修理地段」，否則不能處罰異議人，故聲明異議，請
    求撤銷原處分，裁定異議人不罰等語。
三、按「汽車駕駛人停車時，在彎道、陡坡、狹路、槽化線、交
    通島或道路修理地段停車者，處新臺幣600 元以上1,200 元
    以下罰鍰」道路交通管理處罰條例第56條第1 項第2 款定有
    明文。本件異議人曾於95年11月11日10時3 分許，將所駕駛
    之車號YI-1938 號自小客車停放於高雄市○○區○○路之路
    邊，此為異議人所不爭執，並有停車照片4 張附卷可稽，而
    依上開照片所示，異議人停車位置右側路面遭挖除，露出路
    面下泥土、石塊部分，挖除地點之前方及右方並以塊狀護欄
    圍住，則由現場狀況觀之，該處顯為道路修理地段無誤，並
    無異議人所述無法判斷是否為道路修理地段之情形，不論該
    處有無設置施工標誌，依道路交通管理處罰條例第56條第1
    項第2 款之規定，異議人均不得在該處路邊停車。況依交通
    單位拍攝之照片顯示，該處仍有隔離之障礙物及交通錐表示
    該路段仍在修繕中（見原審卷第10頁），抗告人另於96年2
    月12日拍攝之彩色照片亦仍顯示有相同之隔離之障礙物尚未
    移除，益徵異議人違規事實明確，原審依道路交通案件處理
    辦法第19條之規定，以原處分機關以異議人在道路修理地段
    停車為由，裁處異議人罰鍰900 元，核無違誤，裁定駁回異
    議之聲明。
四、經核原審裁定，認事用法尚無不合，抗告人抗告意旨仍執陳
    詞，指摘原裁定不當，求為撤銷原裁定及原處分，並無可取
    ，為無理由，應予駁回。
五、據上論結，應依道路交通案件處理辦法第26條，刑事訴訟法
    第412 條，裁定如主文。
中　　華　　民　　國　　96　　年　　3 　　月　　16　　日
                  刑事第二庭  審判長法  官  林正雄
                                    法  官  黃壽燕
                                    法  官  陳啟造
以上正本證明與原本無異。
不得再抗告。
中　　華　　民　　國　　96　　年　　3 　　月　　16　　日
                                    書記官  彭筱瑗
